【裁判字號】    89,上易,1875
【裁判日期】    890705
【裁判案由】    傷害
【裁判全文】
臺灣高等法院刑事判決                  八十九年度上易字第一八七五號
    上  訴  人
    即  被  告  甲○○
    選任辯護人  歐斐文
右上訴人，因傷害案件，不服臺灣士林地方法院，八十九年度易字第一八五號，中華
民國八十九年四月五日第一審判決（起訴案號：臺灣士林地方法院檢察署八十八年度
偵字第一一八三三號）提起上訴，本院判決如左：
    主      文
原判決撤銷。
甲○○傷害人之身體，處拘役肆拾日，如易科罰金，以佰元折算壹日。
    事      實
一、甲○○曾於民國八十八年九月間因違反藥事法案，經原審法院於八十八年十一月
    十日判處有期徒刑一年二月，緩刑四年確定（以上不構成累犯）。又於同年十月
    二十六日上午十一時三十分許，在臺北市○○區○○路二段三一五巷二十九號之
    十三其主持之「玉皇宮」內，與乙○○發生爭執，不滿乙○○以刀架其脖子，於
    將乙○○推開後，猶基於傷害之故意，出手毆打乙○○，使乙○○受有右肘２Ⅹ
    ２公分淺擦傷、左上臂４Ⅹ２公分皮膚泛紅、左上腹５Ⅹ３公分皮膚泛紅、左小
    腿４Ⅹ３公分瘀傷、左肘１Ⅹ１公分淺擦傷等輕傷害。
二、案經乙○○訴由臺北市政府警察局北投分局報請臺灣士林地方法院檢察署檢察官
    偵查聲請簡易判決處刑，而經原審適用通常程序為審判。
    理      由
一、訊據上訴人即被告甲○○坦承於前揭時地與乙○○發生爭執之事實不諱，惟矢口
    否認有何傷害犯行，辯稱：因乙○○在小孩，伊出言制止，乙○○竟將菜刀架
    在伊脖子上，伊僅推開乙○○，並無毆打乙○○云云。經查，右揭事實，業據告
    訴人乙○○於警訊時、偵查中及原審審理時指訴綦詳。又告訴人於當日前往台北
    市立陽明醫院急診時，受有右肘２Ⅹ２公分淺擦傷、左上臂４Ⅹ２公分皮膚泛紅
    、左上腹５Ⅹ３公分皮膚泛紅、左小腿４Ⅹ３公分瘀傷、左肘１Ⅹ１公分淺擦傷
    等輕傷害，有台北市立陽明醫院診斷證明書一紙附卷可稽。再參諸被告復坦承曾
    與告訴人發生爭執，是告訴人稱其遭被告毆打成傷乙節，應非杜撰。
二、至證人朱薛來春、胥治安固證陳目睹告訴人持刀架著被告脖子，但表示不知告訴
    人為何受傷，證人朱薛來春供陳伊帶小孩出去，不知以後發生之事云云，顯然證
    人並未目睹全部過程，是彼等雖未目睹被告毆打告訴人，但並不表示即不曾發生
    。又目擊證人謝陽祿另證稱：當日伊有在現場，因為正在喝酒，所以未注意到告
    訴人與被告有無互打云云，因證人與被告係昔日同窗，且目前尚寄居於被告主持
    之「玉皇宮」內，實難期證人為公平無保留之陳述，是其證言均無法作有利於被
    告之認定。綜上所述，本件事證已臻明確，被告所辯要屬畏罪卸責之詞，洵不足
    採，其犯行堪以認定。
三、核被告甲○○所為，係犯刑法第二百七十七條第一項傷害罪。原審據以論罪科刑
    固非無見，惟被告因不滿告訴人以刀架其脖子，於將告訴人推開之同時始毆打告
    訴人成傷，原判決未審酌其犯罪動機，遽處有期徒刑五月，稍嫌過重，被告上訴
    意旨砌詞否認犯罪雖無足取，但原判決既有可議，仍應將之撤銷改判。爰審酌被
    告有違反藥事法之前科，本件又因告訴人挑釁所致，而告訴人所受之傷又均屬淺
    擦傷、皮膚泛紅及瘀傷等輕傷及被告犯後態度等一切情狀乃量處如主文所示之刑
    ，並諭知易科罰金折算標準示懲。
據上論斷，應依刑事訴訟法第三百六十九條第一項前段、第三百六十四條、第二百九
十九條第一項前段、刑法第二百七十七條第一項、第四十一條、罰金罰鍰提高標準條
例第一條前段、第二條，判決如主文。
本案經檢察官呂光華到庭執行職務。
中      華      民      國    八十九    年      七      月      五      日
                              臺灣高等法院刑事第二十五庭
                                  審判長法  官  許  國  宏
                                        法  官  袁  從  楨
                                        法  官  洪  光  燦
右正本證明與原本無異。
不得上訴。
                                        書記官  張  永  富
中      華      民      國    八十九    年      七      月      六      日
附錄：本案論罪科刑法條全文
刑法第二百七十七條
傷害人之身體或健康者，處三年以下有期徒刑，拘役或一千元以下罰金。
犯前項之罪，因而致人於死者，處無期徒刑或七年以上有期徒刑，致重傷者，處三年
以上、十年以下有期徒刑。


司法院資訊處製作；財團法人民間司法改革基金會備份。
